臺灣士林地方法院刑事判決
                                   111年度金訴字第153號

公  訴  人  臺灣士林地方檢察署檢察官
被      告  王羿旻



            蔡欣里



            詹政南





上列被告因詐欺等案件，經檢察官追加起訴（110年度少連偵字
第146號、第147號、第148號），因被告於準備程序中就被訴事
實為有罪之陳述，經告知簡式審判程序之旨，並聽取當事人之意
見後，經本院合議庭裁定由受命法官獨任進行簡式審判程序，判
決如下：
    主  文
甲○○犯如附表一各編號「宣告罪刑及沒收」欄所示之罪，各處如
附表一各編號「宣告罪刑及沒收」欄所示之刑及沒收之諭知。應
執行有期徒刑貳年貳月。
蔡欣里犯如附表一編號八、九「宣告罪刑及沒收」欄所示之罪，
各處如附表一編號八、九「宣告罪刑及沒收」欄所示之刑及沒收
之諭知。應執行有期徒刑壹年肆月。
詹政南犯如附表一編號八、九「宣告罪刑及沒收」欄所示之罪，
各處如附表一編號八、九「宣告罪刑及沒收」欄所示之刑。應執
行有期徒刑壹年肆月。
    事  實
一、蔡欣里（微信暱稱為「多多」）於民國109年5月間，邀詹政
    南加入真實姓名不詳、微信暱稱「小噴噴」（帳號「apqp33
    2255」）及「皮卡丘」之成年成員所組詐欺集團（下稱本案
    詐騙集團），詹政南旋邀郭育漩加入，郭育漩並於109年5月
    中旬招募少年洪○原（92年9月生，真實姓名年籍詳卷，另案
    由少年法庭審理中）、少年王○凱（91年11月生，真實姓名
    年籍詳卷，另案由少年法庭審理中）及甲○○加入本案詐欺集
    團，「小噴噴」、「皮卡丘」等人即透過微信指派工作。蔡
    欣里並與詹政南、郭育漩、甲○○、洪○原、王○凱及「小噴噴
    」、「皮卡丘」等本案詐欺集團成員意圖為自己不法之所有
    ，基於三人以上共同詐欺取財及洗錢之犯意聯絡，而分別為
    下列犯行：
　㈠先由本案詐欺集團不詳成年成員以不詳方式取得如附表一編
    號1至7所示「匯款時間、方式、金額（新臺幣）、匯入帳戶
    」欄所示金融帳戶之提款卡及密碼，並指示洪○原於不詳時
    間至指定地點拿取該等金融帳戶之提款卡後交付甲○○，經甲○○測試該等提款卡有效使用後再交付洪○原，嗣本案詐欺集
    團不詳成員以如附表一編號1至7所示「詐騙時間及方式」欄
    所示之手段詐欺如附表一編號1至7「告訴人/被害人」欄所
    示之人，致渠等分別陷於錯誤後匯款至如附表一編號1至7所
    示之人頭金融帳戶（詳見如附表一編號1至7「匯款時間、方
    式、金額（新臺幣）、匯入帳戶」欄所示）後，洪○原再依
    指示持該等帳戶提款卡於如附表一編號1至7「提領時地及金
    額」欄所示之時地提領如附表一編號1至7所示金額之款項，
    隨即將所提領之款項連同提款卡交付甲○○，甲○○再將款項交
    予王○凱，由王○凱將洪○原提領總金額回報郭育漩，郭育漩
    再回報詹政南，詹政南即以該金額與蔡欣里對帳，對帳正確
    後，該詐欺集團成員即指示王○凱將贓款持至附近之麥當勞
    廁所內，先由王○凱從中抽取其與甲○○、洪○原各可獲取之每
    日報酬後，將餘款交付該詐欺集團指派前往收取款項之不詳
    成員，以此方式掩飾、隱匿詐欺犯罪所得之去向及所在（郭
    育漩、蔡欣里、詹政南就此部分所涉三人以上共同詐欺取財
    罪，現由臺灣臺北地方法院審理中）。
　㈡由本案詐欺集團不詳成年成員以不詳方式取得如附表一編號8
    至9所示「匯款時間、方式、金額（新臺幣）、匯入帳戶」
    欄所示金融帳戶之提款卡及密碼，並指示洪○原於不詳時間
    至指定地點拿取該等金融帳戶提款卡後交付甲○○，經甲○○測
    試該等提款卡有效使用後再交付洪○原，嗣本案詐欺集團不
    詳成員以如附表一編號8至9所示「詐騙時間及方式」欄所示
    之手段詐欺如附表一編號8至9「告訴人/被害人」欄所示之
    人，致渠等分別陷於錯誤後匯款至如附表一編號8至9所示之
    人頭金融帳戶（詳見如附表一編號8至9「匯款時間、方式、
    金額（新臺幣）、匯入帳戶」欄所示）後，洪○原再依指示
    持該等帳戶提款卡於如附表一編號8至9「提領時地及金額」
    欄所示之時地提領如附表一編號8至9所示金額之款項，隨即
    將所提領之款項連同提款卡交付甲○○，甲○○再將款項交予王
    ○凱，由王○凱將洪○原提領總金額回報郭育漩，郭育漩再回
    報詹政南，詹政南即以該金額與蔡欣里對帳，對帳正確後，
    該詐欺集團成員即指示王○凱將贓款持至附近之麥當勞廁所
    內，先由王○凱從中抽取其與甲○○、洪○原各可獲取之每日報
    酬後，將餘款交付該詐欺集團指派前往收取款項之不詳成員
    ，以此方式掩飾、隱匿詐欺犯罪所得之去向及所在（郭育漩
    所涉三人以上共同詐欺取財罪，由本院另行審結）。　
　㈢嗣經如附表一各編號「告訴人/被害人」欄所示之人察覺有異
    並報警處理後，始查悉上情。　　　
二、案經庚○○、乙○○、戊○○、壬○○、辛○○、丁○○、丙○○等訴由臺
    北市政府警察局信義分局報告臺灣臺北地方檢察署檢察官呈
    請臺灣高等檢察署檢察長核轉臺灣士林地方檢察署檢察官偵
    查起訴。
    理  由
壹、程序部分：
　　被告甲○○、詹政南及蔡欣里所犯均係死刑、無期徒刑、最輕
    本刑為3年以上有期徒刑以外之罪，渠等於準備程序中就被
    訴事實均為有罪之陳述，經告知簡式審判程序之旨，並聽取
    檢察官、被告3人之意見後，本院合議庭認為適宜裁定由受
    命法官獨任進行簡式審判程序。故本件之證據調查，依刑事
    訴訟法第273條之2規定，不受同法第159條第1項、第161條
    之2、第161條之3、第163 條之1及第164條至第170條規定之
    限制，合先敘明。
貳、實體部分
一、認定事實之證據及理由
  ㈠上開犯罪事實，業據被告3人於本院準備程序及審理時均坦承
    不諱（本院111年度金訴字第153號卷【下稱金訴字第153號
    卷】第49頁至第80頁），核與證人即少年洪○原於警詢之證
    述（臺灣士林地方檢察署109年度少連偵字第131號卷【下稱
    少連偵字第131號卷】第33至45頁、臺灣臺北地方檢察署109
    年度少連偵字第163號卷【下稱少連偵字第163號卷】第13至
    23頁、臺灣臺北地方檢察署109年度少連偵字第155號卷【下
    稱少連偵字第155號卷】第37頁至第43頁）、證人即少年王○
    凱於警詢之證述（少連偵字第131號卷第147頁至第155頁、
    少連偵字第163號卷第71頁至第74頁、少連偵字第155號卷第
    77頁至第84頁）、證人即少年曾○智於警詢之證述（少連偵
    字第131號卷第73頁至第77頁）、如附表一各編號所示告訴
    人及被害人所證述遭詐騙之經過（詳如附表一各編號「證據
    資料」所示）均大致相符，並有如附表一各編號「證據資料
    」所示資料、、證人洪○原與曾○智之臉書對話紀錄、證人洪
    ○原臉書個人頁面、網路銀行轉帳頁面截圖共32張（少連偵
    字第131號卷第102頁至第109頁）、被告甲○○與『野格利』（
    洪○原）、『wang ze kai』（王○凱）、『多拉a 夢』（被告郭
    育漩）之微信對話紀錄及『多拉a夢』（被告郭育漩）微信個
    人頁面截圖共29張（少連偵字第131號卷第137頁至第144頁
    ）、被告郭育漩與『多多2.0 』（即被告蔡欣里）、『詹政南』
    、『詹雅琪』、『羿』（即被告甲○○）、『洪○原』、『王○凱』、『
    其他友人』、『財』、『zhe』之微信對話紀錄及譯文、個人頁面
    截圖共229 張（少連偵字第131號卷第241 頁至第325頁）、
    被告郭育漩之監視器錄影畫面截圖共4 張（少連偵字第131
    號卷第337頁至第338 頁）、被告詹政南與『太陽』（小噴噴
    ）、『多多』（蔡欣里）、『多拉a 夢』（郭育漩）、『奇葩』（
    吳玟琦）、『辛巴』、『翰』之微信對話紀錄、個人頁面、臉書
    對話紀錄、被告詹政南之Instagram 個人頁面及限時動態、
    手機相簿、LINE對話紀錄、手機備忘錄截圖共156 張（少連
    偵字第131號卷第383頁至第424頁）、被告蔡欣里與『詹政南
    』、『郭育漩』、『小噴噴』、『田小班』、『小迪』、『鈞2.0 』、『
    富貴在天』、『恰吉』之Instagram 對話紀錄、微信對話紀錄
    、Telegram群組對話紀錄、手機影片及譯文、手機照片、『X
    iang En Lin』臉書個人頁面及對話紀錄截圖共127 張（少連
    偵字第131號卷第477頁至第512頁）、監視器錄影畫面翻拍
    照片共14張（少連偵字第155號卷第51頁至第63頁）、證人
    即少年洪○原提款之監視器錄影畫面翻拍照片共34張（少連
    偵字第163號卷第29頁至第61頁）等資料在卷可稽，足認被
    告3人之自白均與事實相符，應堪採信。
　㈡綜上，本件事證已臻明確，被告3人上揭犯行均堪以認定，均
    應予依法論罪科刑。
二、論罪科刑
  ㈠核被告甲○○所為，均係犯如附表一各編號所示刑法第339條之
    4第1項第2款之三人以上共同詐欺取財罪、洗錢防制法第14
    條第1項之一般洗錢罪，共9罪；被告蔡欣里、詹政南所為，
    則均係犯如附表一編號8至9所示刑法第339條之4第1項第2款
    之三人以上共同詐欺取財罪、洗錢防制法第14條第1項之一
    般洗錢罪，共2罪。
　㈡被告3人與同案被告郭育漩、少年洪○原、王○凱、「小噴噴」
    、「皮卡丘」及其他本案詐欺集團成員就上揭各次犯行，均
    有犯意聯絡及行為分擔，均應論以共同正犯。另被告3人於
    為本案行為時均尚未滿20歲，非屬成年人，縱與少年洪○原
    、王○凱共犯本案犯行，亦無兒童及少年福利與權益保障法
    第112條第1項前段與少年共同實施犯罪所指加重事由之適用
    ，併予指明。
　㈢被告甲○○如附表一各編號所示9次犯行所為，及被告蔡欣里、
    詹政南如附表一編號8至9所示犯行所為，均係以一行為同時
    觸犯三人以上共同詐欺取財罪及洗錢罪，均為想像競合犯，
    均應依刑法第55條規定，從較重之三人以上共同詐欺取財罪
    處斷。
　㈣被告甲○○所犯如附表一所示9罪間，被告蔡欣里、詹政南所犯
    如附表一編號8、9所示之2罪間，其犯意各別、行為互殊，
    均應予分論併罰。
　㈤按洗錢防制法第16條第2項規定：「犯前2條之罪，在偵查或
    審判中自白者，減輕其刑」；另按想像競合犯之處斷刑，本
    質上係「刑之合併」，其所謂從一重處斷，乃將想像競合犯
    組成之評價上數罪，合併為科刑一罪，其所對應之刑罰，亦
    合併其評價上數罪之數法定刑，而為一個處斷刑。易言之，
    想像競合犯侵害數法益者皆成立犯罪，論罪時必須輕、重罪
    併舉論述，同時宣告所犯各罪名，包括各罪有無加重、減免
    其刑之情形，亦應說明論列，量刑時併衡酌輕罪部分量刑事
    由，評價始為充足，然後依刑法第55條前段規定「從一重處
    斷」，非謂對於其餘各罪可置而不論。因此，法院決定處斷
    刑時，雖以其中最重罪名之法定刑，做為裁量之準據，惟於
    裁量其輕重時，仍應將輕罪合併評價在內（最高法院108年
    度台上字第4405、4408號判決意旨）。查：被告3人於本院
    準備程序及審理時均自白前開一般洗錢犯行，業如前述，依
    上開規定原均應減輕其刑，惟被告3人所犯一般洗錢罪均屬
    想像競合犯中之輕罪，揆諸前開說明，就被告3人此部分想
    像競合輕罪得減刑部分，爰均依刑法第57條規定，於量刑時
    一併衡酌，附此說明。
　㈥爰以行為人責任為基礎，並審酌被告3人不思以合法途徑賺取
    錢財，貿然參與本案詐欺集團而為詐欺取財及洗錢犯行，價
    值觀念顯有偏差，且渠等製造詐欺款項之金流斷點，掩飾、
    隱匿詐欺犯罪所得之舉，除增加檢警查緝難度，更造成告訴
    人受有損失，助長詐欺犯罪盛行，危害社會治安，實應嚴予
    非難。惟念被告3人犯後均坦承犯行，兼衡渠等之素行、犯
    罪動機、手段、於本案詐欺集團之分工、造成之損害、迄未
    賠償告訴人之損失，亦未獲得告訴人諒解、被告3人洗錢部
    分均符合洗錢防制法第16條第2項減刑要件，暨被告甲○○自
    陳國中畢業之教育智識程度、未婚、入監前從事服務業之家
    庭生活經濟狀況；被告蔡欣里自陳高中肄業之教育智識程度
    、未婚、入監前從事水電材料工作之家庭生活經濟狀況；被
    告詹政南自陳高中肄業之教育智識程度、未婚、入監前在工
    地工作之家庭生活經濟狀況等一切情狀，就被告甲○○所為犯
    行部分，分別量處如附表一各編號「宣告刑及沒收」欄所示
    之宣告刑，就被告蔡欣里、詹政南所為犯行部分，則分別量
    處如附表一編號8、9「宣告刑及沒收」欄所示之宣告刑。本
    院另衡酌被告甲○○所為如附表一各編號所示犯行，均係109
    年5月18日至同年月19日間所為，而被告蔡欣里、詹政南所
    為如附表一編號8至9所示犯行，均係109年5月18日所為，渠
    等所侵害法益固非屬於同一人，然渠等各次於集團內之角色
    分工、行為態樣、手段、動機均相同，責任非難重複之程度
    顯然較高，如以實質累加之方式定應執行刑，處罰之刑度恐
    將超過其行為之不法內涵與罪責程度，爰基於罪責相當之要
    求，於刑法第51條第5 款所定之外部性界限內，綜合評價各
    罪類型、關係、法益侵害之整體效果，考量犯罪人個人特質
    ，及以比例原則、平等原則、責罰相當原則、重複評價禁止
    原則為內涵之內部性界限，為適度反應被告整體犯罪行為之
    不法與罪責程度及施以矯正之必要性，分別定渠等之應執行
    之刑如主文所示，以資警惕。
三、沒收：
  ㈠按犯罪所得，屬於犯罪行為人者，沒收之；於全部或一部不
    能沒收或不宜執行沒收時，追徵其價額；犯罪所得已實際合
    法發還被害人者，不予宣告沒收或追徵，刑法第38條之1第1
    項前段、第3項、第5項分別定有明文。次按「任何人都不得
    保有犯罪所得」為普世基本法律原則，犯罪所得之沒收、追
    繳或追徵，在於剝奪犯罪行為人之實際犯罪所得（原物或其
    替代價值利益），使其不能坐享犯罪之成果，以杜絕犯罪誘
    因，可謂對抗、防止經濟、貪瀆犯罪之重要刑事措施，性質
    上屬類似不當得利之衡平措施，著重所受利得之剝奪。然苟
    無犯罪所得，自不生利得剝奪之問題，固不待言，至二人以
    上共同犯罪，關於犯罪所得之沒收、追繳或追徵，應就各人
    所分得者為之。又所謂各人「所分得」，係指各人「對犯罪
    所得有事實上之處分權限」，法院應視具體個案之實際情形
    而為認定；倘若共同正犯各成員內部間，對於不法利得分配
    明確時，固應依各人實際分配所得沒收。至於共同正犯各成
    員有無犯罪所得、所得數額，係關於沒收、追繳或追徵標的
    犯罪所得範圍之認定，固非屬犯罪事實有無之認定，並不適
    用「嚴格證明法則」，無須證明至毫無合理懷疑之確信程度
    ，應由事實審法院綜合卷證資料，依自由證明程序釋明其合
    理之依據以認定之（最高法院104年8月11日104年度第13次
    刑事庭會議決議、最高法院104年度台上字第3937號判決意
    旨參照）。經查：
  ⒈被告甲○○實施本案如附表一各編號所示犯行，均獲得提領金
    額1%之報酬，業據其供承明確（本院111年度金訴字第155號
    卷【下稱金訴字第155號卷】第91頁），則被告甲○○實施上
    開犯行，分別領得如附表一各編號「領得之報酬」欄所示之
    報酬，上開報酬均為被告甲○○之犯罪所得，既未扣案，亦未
    實際發還告訴人，且查無過苛調節之情形，爰依刑法第38條
    之1第1項前段、第3項之規定，於被告甲○○所犯如附表一各
    編號所示犯行之主文項下宣告沒收之，並於全部或一部不能
    沒收或不宜執行沒收時，追徵其價額。
  ⒉被告蔡欣里因實施本案如附表一編號8、9所示犯行，分別獲
    得提領金額1%之報酬，業據其供承明確（金訴字第155號卷
    第91頁），則被告蔡欣里實施上開犯行，分別領得如附表一
    編號8、9「領得之報酬」欄所示之報酬，上開報酬均為被告
    蔡欣里之犯罪所得，既未扣案，亦未實際發還告訴人，且查
    無過苛調節之情形，爰依刑法第38條之1第1項前段、第3項
    之規定，於被告蔡欣里所犯如附表一編號8至9所示犯行之主
    文項下宣告沒收之，並於全部或一部不能沒收或不宜執行沒
    收時，追徵其價額。
　⒊被告詹政南則稱其並未領得報酬等語（金訴字第155號卷第91
    頁），而依卷內現存事證，亦查無證據資料足認被告詹政南
    曾自本案詐欺集團獲得任何犯罪所得，故就被告詹政南所犯
    如附表一編號8、9所示犯行，尚無犯罪所得應予宣告沒收或
    追徵之問題，併此敘明。
  ㈡再按犯洗錢防制法第14條之罪，其所移轉、變更、掩飾、隱
    匿、收受、取得、持有、使用之財物或財產上利益，沒收之
    ，洗錢防制法第18條第1項前段定有明文。關於犯罪行為人
    犯洗錢防制法第14條之罪，其所掩飾、隱匿之財物本身僅為
    洗錢之標的，難認係供洗錢所用之物，故洗錢行為之標的除
    非屬於前置犯罪之不法所得，而得於前置犯罪中予以沒收者
    外，既非本案洗錢犯罪之工具及產物，亦非洗錢犯罪所得，
    尤非違禁物，尚無從依刑法沒收規定予以宣告沒收，自應依
    上開第18條第1項前段規定予以宣告沒收。且此規定係採義
    務沒收主義，祇要合於前述規定，法院即應為相關沒收之諭
    知，然該洗錢行為之標的是否限於行為人者始得宣告沒收，
    法無明文，是從有利於被告之認定，倘法條並未規定「不問
    屬於犯罪行為人與否均沒收」時，自仍以屬於被告所有者為
    限，始應予沒收。查：本案被告3人均非實際提領款項之人
    ，且被告甲○○經手之款項均已輾轉上繳至本案詐欺集團，是
    觀諸現存卷證，尚難認被告3人就前開款項有事實上之處分
    權限，依據上開說明，自均無從依洗錢防制法第18條第1項
    前段規定宣告沒收、追徵，併此敘明。
據上論斷，應依刑事訴訟法第273條之1第1項、第299條第1項前
段，洗錢防制法第14條第1項、第16條第2項，刑法第11條前段、
第28條、第339條之4第1項第2款、第55條、第51條第5 款、第38
條之1第1項前段、第3項，刑法施行法第1條之1第1項，判決如主
文。　　
本案經檢察官己○○追加起訴，檢察官江玟萱到庭執行職務。　
中　　華　　民　　國　　111 　年　　7 　　月　　29　　日
                  刑事第五庭　　法  官  李郁屏
以上正本證明與原本無異。
如不服本判決，應於判決送達後20日內向本院提出上訴狀（應抄
附繕本），並應敘述具體理由。其未敘述上訴理由者，應於上訴
期間屆滿後20日內向本院補提理由書 (均須按他造當事人之人數
附繕本 )「切勿逕送上級法院」。告訴人或被害人如對於本判決
不服者，應具備理由請求檢察官上訴，其上訴期間之計算係以檢
察官收受判決正本之日期為準。
因疫情而遲誤不變期間，得向法院聲請回復原狀。
                                書記官  李登寶
中　　華　　民　　國　　111 　年　　7 　　月　　29　　日
附錄本案論罪科刑依據之法條：
洗錢防制法第14條：
有第二條各款所列洗錢行為者，處7 年以下有期徒刑，併科新臺
幣5 百萬元以下罰金。
前項之未遂犯罰之。
前二項情形，不得科以超過其特定犯罪所定最重本刑之刑。
中華民國刑法第339 條之4
犯第339 條詐欺罪而有下列情形之一者，處1 年以上7 年以下有
期徒刑，得併科1 百萬元以下罰金：
一、冒用政府機關或公務員名義犯之。
二、三人以上共同犯之。
三、以廣播電視、電子通訊、網際網路或其他媒體等傳播工具，
    對公眾散布而犯之。
前項之未遂犯罰之。 
附表一：
編號 告訴人/被害人 詐騙時間及方式 匯款時間、方式、金額（新臺幣）、匯入帳戶 提領時地及金額 證據資料 領得之報酬 宣告刑及沒收 1 庚○○ （臺灣士林地方檢察署110年度少連偵字第146號追加起訴書） 詐欺集團某成員於109年5月18日下午某時許，假冒網購商家撥打電話予庚○○，佯稱因工作人員疏失須配合解除，庚○○不疑有他而依指示匯款。 109年5月18日19時34分許，使用自動櫃員機轉帳之方式，匯款29,985元至郵局000-00000000000000。 ⑴109年5月18日19時46分至20時1分在臺北市○○區○○○路0段000○000號臺北永春郵局提領60,000元、29,000元、30,000元。 ⑵109年5月18日20時41分至22時46分在臺北市○○區○○○路0段000號台北富邦商業銀行永春分行提領20,000元、9,000元、2,000元。 ⒈證人即告訴人庚○○於警詢之陳述（少連偵字第163號卷第91至93頁） ⒉庚○○元大銀行帳號00000000000000號帳戶之存摺封面、內頁交易明細表影本（少連偵字第163號卷第108至109頁） ⒊許原欽中華郵政帳號00000000000000號帳戶109年5月1日至109年5月31日之客戶歷史交易清單（少連偵字第163號卷第329頁）　 被告甲○○領得之報酬為300元 甲○○犯三人以上共同詐欺取財罪，處有期徒刑壹年貳月。 未扣案之犯罪所得新臺幣參佰元沒收，於全部或一部不能沒收或不宜執行沒收時，追徵其價額。 2 乙○○ （臺灣士林地方檢察署110年度少連偵字第146號追加起訴書） 詐欺集團某成員於109年5月18日晚間某時許，假冒網拍人員撥打電話予乙○○，佯稱因乙○○取貨時簽錯地方，須協助取消等語，致乙○○陷於錯誤而匯款。 109年5月18日20時30分、35分許，使用網路銀行轉帳之方式，匯款9,985元、9,985元至郵局000-00000000000000。  ⒈證人即告訴人乙○○於警詢之陳述（少連偵字第163號卷第121至123頁） ⒉網路銀行轉帳交易明細翻拍照片共2張（少連偵字第163號卷第137頁） ⒊許原欽中華郵政帳號00000000000000號帳戶109年5月1日至109年5月31日之客戶歷史交易清單（少連偵字第163號卷第329頁） 被告甲○○領得之報酬為200元 甲○○犯三人以上共同詐欺取財罪，處有期徒刑壹年貳月。 未扣案之犯罪所得新臺幣貳佰元沒收，於全部或一部不能沒收或不宜執行沒收時，追徵其價額。 3 戊○○ （臺灣士林地方檢察署110年度少連偵字第146號追加起訴書） 詐欺集團某成員於109年5月18日下午某時許，以通訊軟體LINE傳送訊息予戊○○，佯稱有MAC筆電可販售，惟須先付款，致戊○○不疑有他而匯款。 109年5月18日20時42分許，使用自動櫃員機轉帳之方式，匯款20,000元至郵局000-00000000000000。  ⒈證人即告訴人戊○○於警詢之陳述（少連偵字第163號卷第111至115頁） ⒉許原欽中華郵政帳號00000000000000號帳戶109年5月1日至109年5月31日之客戶歷史交易清單（少連偵字第163號卷第329頁） 被告甲○○領得之報酬為110元 甲○○犯三人以上共同詐欺取財罪，處有期徒刑壹年貳月。 未扣案之犯罪所得新臺幣壹佰壹拾元沒收，於全部或一部不能沒收或不宜執行沒收時，追徵其價額。 4 壬○○ （臺灣士林地方檢察署110年度少連偵字第146號追加起訴書） 詐欺集團某成員於109年5月18日下午某時許，假冒網購商家撥打電話予壬○○，佯稱因駭客入侵導致重複扣款，須配合解除，壬○○不疑有他依指示匯款。 109年5月18日19時31分、33分、55分許，使用自動櫃員機轉帳之方式，匯款29,985元、29,985元、29,985元至郵局000-00000000000000。  ⒈證人即告訴人戊○○於警詢之陳述（少連偵字第163號卷第145至147頁） ⒉國泰世華、中國信託銀行自動櫃員機交易明細表影本共4張（少連偵字第163號卷第153至155頁） ⒊許原欽中華郵政帳號00000000000000號帳戶109年5月1日至109年5月31日之客戶歷史交易清單（少連偵字第163號卷第329頁） ⒋陳睿穎玉山銀行帳號0000000000000號帳戶109年5月1日至109年5月18日之交易明細表（少連偵字第166號第5至6頁） 被告甲○○領得之報酬為1079元 甲○○犯三人以上共同詐欺取財罪，處有期徒刑壹年參月。 未扣案之犯罪所得新臺幣壹仟零柒拾玖元沒收，於全部或一部不能沒收或不宜執行沒收時，追徵其價額。    109年5月18日20時35分許，使用自動櫃員機存款之方式，匯款17,985元至玉山銀行000-0000000000000。 ⑴109年5月18日20時2分、3分在臺北市○○區○○○路0段000○000號臺北永春郵局提領20,000元、20,000元、2,000元。 ⑵109年5月18日20時9分至40分在臺北市○○區○○○路0段000號台北富邦銀行永春分行提領20,000元、9,000元、20,000元、20,000元、20,000元、7,000元。    5 辛○○ （臺灣士林地方檢察署110年度少連偵字第146號追加起訴書） 詐欺集團某成員於109年5月18日下午某時許，假冒生活工場人員撥打電話予辛○○，佯稱因公司系統遭駭客入侵導致重複訂單，須依指示解除，辛○○陷於錯誤，依指示匯款。 109年5月18日19時52分許，使用網路銀行轉帳之方式，匯款31,986元至玉山銀行000-0000000000000。  ⒈證人即告訴人辛○○於警詢之陳述（少連偵字第163號卷第177至183頁） ⒉辛○○玉山銀行帳號0000000000000號帳戶之存摺封面、網路銀行轉帳交易明細翻拍照片共2張（少連偵字第163號卷第193頁） ⒊陳睿穎玉山銀行帳號0000000000000號帳戶109年5月1日至109年5月18日之交易明細表（少連偵字第166號卷第5至6頁） 被告甲○○領得之報酬為320元 甲○○犯三人以上共同詐欺取財罪，處有期徒刑壹年貳月。 未扣案之犯罪所得新臺幣參佰貳拾元沒收，於全部或一部不能沒收或不宜執行沒收時，追徵其價額。 6 丁○○ （臺灣士林地方檢察署110年度少連偵字第146號追加起訴書） 詐欺集團某成員於109年5月18日下午某時許，假冒生活工場人員撥打電話予丁○○，佯稱因公司系統遭駭客入侵導致重複訂單，須依指示解除，丁○○陷於錯誤，依指示匯款。 109年5月18日19時58分、20時7分、13分許，使用網路銀行、自動櫃員機轉帳之方式，匯款9,951元、29,989元、11,985元至 玉山銀行000-0000000000000。  ⒈證人即告訴人丁○○於警詢之陳述（少連偵字第163號卷第211至213頁） ⒉網路銀行轉帳交易明細翻拍照片及臺灣、第一銀行自動櫃員機交易明細表影本共3張（少連偵字第163號卷第241至245頁） ⒊陳睿穎玉山銀行帳號0000000000000號帳戶109年5月1日至109年5月18日之交易明細表（少連偵字第166號卷第5至6頁） 被告甲○○領得之報酬為519元 甲○○犯三人以上共同詐欺取財罪，處有期徒刑壹年參月。 未扣案之犯罪所得新臺幣伍佰壹拾玖元沒收，於全部或一部不能沒收或不宜執行沒收時，追徵其價額。 7 丙○○ （臺灣士林地方檢察署110年度少連偵字第146號追加起訴書） 詐欺集團某成員於109年5月18日下午某時許，假冒店家客服人員撥打電話予丙○○，佯稱因收貨簽收錯誤導致重複扣款，須依指示操作，丙○○不疑有他而依指示匯款。 109年5月19日0時27分許、1時0分、15分許，使用自動櫃員機轉帳、存款之方式，匯款29,985元、30,000元、10,000元至中國信託000-000000000000。 109年5月19日0時32分至1時18分許在464、466號臺北永春郵局提領20,000元3次、10,000元1次。 ⒈證人即告訴人丙○○於警詢之陳述（少連偵字第163號卷第247至261頁） ⒉中國信託銀行自動櫃員機交易明細表影本共3張（少連偵字第163號卷第291至293頁） ⒊黃瑜凱中國信託銀行帳號000000000000號帳戶109年5月18日至109年5月19日之存款交易明細（見臺灣士林地方檢察署110年度少連偵字第146號卷【下稱146卷】第18至19頁） 被告甲○○領得之報酬為700元 甲○○犯三人以上共同詐欺取財罪，處有期徒刑壹年參月。 未扣案之犯罪所得新臺幣柒佰元沒收，於全部或一部不能沒收或不宜執行沒收時，追徵其價額。 8 白翠婷 （臺灣士林地方檢察署110年度少連偵字第147、148號追加起訴書） 詐欺集團某成員於109年5月18日下午某時許，分別假冒網拍商家及銀行人員撥打電話予白翠婷，佯稱白翠婷之購物訂單遭誤設為每月扣款，須配合解除，白翠婷不疑有他而依指示匯款。 109年5月18日16時30分、32分、17時23分許，使用網路銀行、自動櫃員機轉帳之方式，匯款49,989元、49,998元、29,998元至郵局000-00000000000000。 ⑴109年5月18日16時35分至17時17分在臺北市○○區○○路00號日盛銀行松南分行提領20,000元4次、19,000元、9,000元各1次。 ⑵109年5月18日17時29分、30分在臺北市○○區○○路00號華泰銀行松南分行提領20,000元、10,000元。 ⒈證人即告訴人白翠婷於警詢之陳述（見少連偵字第155號卷第123至125頁） ⒉白翠婷國泰世華銀行帳號000000000000號帳戶之存摺封面、內頁交易明細表影本（少連偵字第155號卷第135頁） ⒊黃瑜凱中華郵政帳號00000000000000號帳戶109年5月1日至109年5月31日之客戶歷史交易清單（少連偵字第155號卷第161頁） 被告甲○○、蔡欣里各領得之報酬為1300元 甲○○犯三人以上共同詐欺取財罪，處有期徒刑壹年參月。 未扣案之犯罪所得新臺幣壹仟參佰元沒收，於全部或一部不能沒收或不宜執行沒收時，追徵其價額。  蔡欣里犯三人以上共同詐欺取財罪，處有期徒刑壹年參月。   未扣案之犯罪所得新臺幣壹仟參佰元沒收，於全部或一部不能沒收或不宜執行沒收時，追徵其價額。  詹政南犯三人以上共同詐欺取財罪，處有期徒刑壹年參月。 9 池玨 （臺灣士林地方檢察署110年度少連偵字第147、148號追加起訴書） 詐欺集團某成員於109年5月18日下午某時許，分別假冒網拍商家及銀行人員撥打電話予池玨，佯稱池玨之購物訂單遭誤設為分期約定轉帳，須配合解除，池玨不疑有他而依指示匯款。 109年5月18日17時13分許，使用自動櫃員機轉帳之方式，匯款8,998元至郵局000-00000000000000。  ⒈證人即告訴人池玨於警詢之陳述（少連偵字第155號卷第107至111頁） ⒉台新銀行自動櫃員機交易明細表、池玨中華郵政帳號00000000000000號帳戶之存摺封面影本共2張（少連偵字第155號卷第115至117頁） ⒊黃瑜凱中華郵政帳號00000000000000號帳戶109年5月1日至109年5月31日之客戶歷史交易清單（少連偵字第155號卷第161頁） 被告甲○○、蔡欣里各領得之報酬為90元 甲○○犯三人以上共同詐欺取財罪，處有期徒刑壹年壹月。 未扣案之犯罪所得新臺幣玖拾元沒收，於全部或一部不能沒收或不宜執行沒收時，追徵其價額。  蔡欣里犯三人以上共同詐欺取財罪，處有期徒刑壹年壹月。   未扣案之犯罪所得新臺幣玖拾元沒收，於全部或一部不能沒收或不宜執行沒收時，追徵其價額。  詹政南犯三人以上共同詐欺取財罪，處有期徒刑壹年壹月。